最　高　行　政　法　院　裁　定
　　　　　　　　　　　　　　　　　　 96年度裁字第02081號
上　訴　人　甲○○
被 上訴 人　財政部臺灣省北區國稅局
代　表　人　陳文宗
　　　　　　　　　　　　　送達代收人　乙○○
上列當事人間因綜合所得稅事件，上訴人對於中華民國95年10月
2日臺北高等行政法院95年度簡字第133號判決，提起上訴，本院
裁定如下：
　　主  文
上訴駁回。
上訴審訴訟費用由上訴人負擔。
　　理  由
一、按對於適用簡易程序之裁判提起上訴或抗告，須經本院許可
    ，且該許可以訴訟事件所涉及之法律見解具有原則性者為限
    ，行政訴訟法第235條定有明文。所謂訴訟事件涉及之法律
    見解具有原則性，係指該事件所涉及之法律問題意義重大，
    而有加以闡釋之必要情形而言，如對於行政命令是否牴觸法
    律所為之判斷，或就同類事件所表示之法律見解與其他高等
    行政法院或本院所表示之見解互相牴觸，有由本院統一法律
    上見解或確認其見解之必要情形屬之。
二、本件上訴人民國90年度綜合所得稅結算申報，漏報薪資所得
    新臺幣（下同）1,480,351元，經被上訴人查獲，合併核定
    其當年度綜合所得總額2,825,699元，補徵應納稅額89,869
    元，並於93年9月6日以93年度財綜所字第Ｚ0000000000000號
    處分書，按所漏稅額處0.2倍之罰鍰計17,900元。上訴人就
    罰鍰部分不服，申請復查，經被上訴人於94年10月3日以北
    區國稅法二字第0940027886號復查決定書駁回，上訴人仍不
    服，提起訴願，遭駁回後，遂提起本件行政訴訟。原判決以
    ：（一）按所得稅法第13條與第14條規定可知上訴人在職務
    上或工作上取自公路總局新竹區監理所之包括薪金、俸給、
    工資、津貼、歲費、獎金及紅利各種補助費等均係所得稅法
    第14條第3類所稱之薪資所得。又按所得稅法第71條第1項前
    段規定可知，納稅義務人於辦理綜合所得稅申報時，應將其
    上一年度內構成綜合所得總額之項目及數額全數申報，於依
    法申報並計算有關減免、扣除之數額後，計算得其全年應納
    稅額後，復就其經扣繳稅額及可扣抵稅額，計算其應納之結
    算稅額，易言之，上訴人有將系爭薪資所得全數申報並正確
    計算其全年應納稅額及應納之結算稅額之義務。（二）再按
    所得稅法第88條第1項第2款規定：「納稅義務人有左列各類
    所得者，應由扣繳義務人於給付時，依規定之扣繳率或扣繳
    辦法，扣取稅款，並依第92條規定繳納之︰二機關、團體、
    事業或執行業務者所給付之薪資.... 所得。」第92條第1項
    前段規定：「第88條各類所得稅款之扣繳義務人，應於每月
    10日前將上一月內所扣稅款向國庫繳清，並於每年1月底前
    將上一年內扣繳各納稅義務人之稅款數額，開具扣繳憑單，
    彙報該管稽徵機關查核；並應於2月10日前將扣繳憑單填發
    納稅義務人。」上開規定係在規範扣繳義務人之扣繳義務，
    其於每年度初開具扣繳憑單，彙報稽徵機關供其查核，非在
    替納稅義務人為綜合所得稅之結算申報，其將扣繳憑單填發
    納稅義務人，目的亦僅在供其抵繳結算稅額。（三）承上，
    上訴人依法本即有將其取自中科院之全部薪資所得申報綜合
    所得稅之義務，其於採用網際網路資料庫中之個人綜合所得
    資料，未詳予核對，仍依其上漏未記載上訴人最大收入來源
    之取自中科院之薪資（約占其當年度綜合所得總額2,825,69
    9元之一半強）辦理所得稅之結算，其顯有過失，此與信賴
    保護之原則無涉。（四）綜上所述，上訴人之主張，尚無可
    採，被上訴人按所漏稅額89,869元處0.2倍罰鍰17,900元，
    認事用法，並無違誤，復查決定、訴願決定遞予維持，亦無
    不合，上訴人訴請如聲明所示，為無理由，應予駁回。
三、上訴意旨略以：（一）本件事實顯示被上訴人提供錯誤之資
    料，為上訴人漏報之主要原因，若被上訴人提供正確資料予
    上訴人下載申報，則上訴人即不生漏報情事。（二）被上訴
    人提供之申報資料具有政府公文書之性質，被上訴人有維護
    其資料正確性之責任，原判決反謂上訴人未予以核對而有過
    失。（三）依國家賠償法第2條規定所稱「過失」包含公務
    員於執行職務行使公權力時，雖非故意，卻致使人民權利遭
    受損害者均屬之，本件符合國家賠償法規定之要件。綜上，
    本件所涉法律見解具有原則上重要性，爰請求廢棄原判決，
    並撤銷訴願決定、復查決定及原處分等語。經核上訴人上訴
    意旨指摘各節，業據原判決予以論駁甚詳，上訴人僅係依其
    個人主觀之見解，就原審法院證據取捨及認定事實之職權行
    使，而指摘原判決不當，並無其他涉及法律見解具有原則性
    ，而需由本院加以闡釋之必要。故上訴人提起上訴，不合首
    揭規定，自不應許可，其上訴難謂合法，應予駁回。至上訴
    意旨主張本件應符合國家賠償之要件部分，因非原審審判之
    範圍，尚非本院所得予以審究，附此敘明。
四、依行政訴訟法第249條第1項前段、第104條、民事訴訟法第
    95條、第78條，裁定如主文。
中　　華　　民　　國　　96　　年　　9　　 月　　13　　日
                  第二庭審判長法  官　鄭　淑　貞
                              法  官  黃　合　文
                              法  官　吳　明　鴻
                              法  官　鄭　小　康
                              法  官　帥　嘉　寶
以  上  正  本  證  明  與  原  本  無  異
中　　華　　民　　國　　96　　年　　9　　 月　　14　　日
　　　　　　　　　　　　　　　書記官　郭　育　玎
